【裁判字號】    97,消債更,1480
【裁判日期】    980117
【裁判案由】    更生事件
【裁判全文】
                  臺灣板橋地方法院民事裁定
聲  請  人  甲○○
代  理  人  劉韋廷律師
    主    文
聲請駁回。
聲請費用由聲請人負擔。
    理    由
一、按債務人與金融機構協商成立者，不得聲請更生或清算，但
    因不可歸責於己之事由，致履行顯有重大困難者，不在此限
    ；本條例施行前，債務人依金融主管機關協調成立之中華民
    國銀行公會會員辦理消費金融案件無擔保債務協商機制與金
    融機構成立之協商，準用前項之規定，消費者債務清理條例
    （下稱債清條例）第151 條第5 項、第6 項分別定有明文。
    又聲請更生或清算不合程式或不備其他要件者，法院應以裁
    定駁回之，僅其情形可以補正者，法院應定期間先命補正，
    復為同條例第8 條所明定。
二、本件聲請意旨略以：聲請人屬債清條例第2 條所稱消費者，
    ，因其有不能清償債務之虞，故於民國95年間已依金融主管
    機關協調成立之中華民國銀行公會會員辦理消費金融案件無
    擔保債務協商機制，與最大債權金融機構寶華銀行達成協商
    ，協議自95年8月起，每月還款新臺幣（下同）11,999元整
    （120期，3.88%）。然(一)聲請人每月收入扣除每月協商應還
    款金額，無法維持最低基本生活，(二)油價上漲、大眾交通運
    輸工具及同業競爭，收入減少，實已無力應付還款，聲請人
    於97年5月毀諾，係非可歸責於己之事由所致。
三、經查本件債務人前於95年8月與全體無擔保債權銀行協商成
    立，是依消費者債務清理條例第151條第5項但書之規定，須
    有不可歸責於己之事由，致履行顯有重大困難，始得聲請更
    生。
四、又聲請人主張其因經濟不景氣，所得扣除每月生活費及必要
    開銷後，所餘款項無法清償協商金額，因而毀諾具有不可歸
    責於己事由等情，然參聲請人申請前開無擔保債務協商機制
    時，所出具之「消費金融債務協商案件申請人財務資料表」
    ，聲請人即自陳其每個月收入有薪資收入20,000元，其與聲
    請書所陳報因經濟不景氣導致月盈收僅餘20,000元並非有所
    不同。據此聲請人無法證明其於協商成立後有何經濟狀況重
    大變更，或有何不可歸責於抗告人之事由，致履行協商顯有
    重大困難。故此聲請人表示每月收入不敷清償協商款及個人
    支出乙節，本為聲請人於協商成立當時可得預見，其盱衡自
    己之經濟狀況，仍願簽署協議書，自應依協議條款履行，尚
    難認為有何增加聲請人之負擔，是本件聲請違背消費者債務
    清理條例第151條第5項及第6項之規定，而上開欠缺又屬無
    從補正，依上說明，自應駁回其更生之聲請。
五、末者，本件聲請人倘認原協商條件過苛，尚得與其債權人銀
    行等依「個別協商一致性方案」等方式，再次進行解決債務
    之商談，附此說明。
中    華    民    國    98    年    1    月    17    日
                  民事第二庭    法  官   張谷輔
上為正本係照原本作成
如不服本裁定，應於裁定送達後10日內，以書狀向本院提出抗告
，並繳納抗告費新臺幣1千元
中    華    民    國    98    年    1    月    17    日
                                書記官   孫國慧

司法院資訊處製作；財團法人民間司法改革基金會備份。
